【裁判字號】    89,親,70
【裁判日期】    900319
【裁判案由】    確認父子關係不存在
【裁判全文】
臺灣板橋地方法院民事判決  八十九年度親字第七○號
    原      告    乙○○
    被      告    甲○○
    兼法定代理人  丙○○
右當事人間請求否認子女事件，本院判決如左：
    主    文
確認被告甲○○非原告與被告丙○○所生之婚生子。
訴訟費用由被告負擔。
    事    實
甲、原告方面：
    一、聲明：如主文第一項所示。
    二、陳述：
        (一)原告與被告丙○○於民國八十七年四月二十八日結婚，八十七年六月十二
          日離婚，離婚後互不往來，未料於八十九年十月間，戶政機關通知原告前
          妻丙○○所生之子，因先前誤解，登記為許育誠，後發現登記錯誤，依據
          民法第一千零六十二條之規定，許育誠之受胎期間係在原告與被告丙○○
          婚姻存續期間，應推定為原告與被告丙○○之婚生子，而更改為甲○○，
          原告始知上情。
        (二)查被告甲○○係於八十七年十二月七日生，其受胎應係在八十七年三月間
          ，並非原告與被告丙○○婚姻期間，且原告與被告丙○○婚前並無性行為
          ，爰依民法第一千零六十三條第二項規定提起本訴。
    三、證據：提出出生證明書、戶籍謄本各一份為證。
乙、被告方面：
    一、聲明：駁回原告之訴。
    二、陳述：被告甲○○確非原告與被告丙○○所生之子，被告甲○○之生父係許
        朝仁。
丙、本院依職權函請法務部調查局鑑定被告間親子血緣關係。
    理    由
一、查原告主張其與被告丙○○於八十七年四月二十八日結婚，八十七年六月十二日
    離婚，被告丙○○於兩造離婚後之八十七年十二月七日生下被告甲○○，被告甲○○原姓許，於八十九年十月二十五日改姓朱，生父更正為乙○○之事實，業據
    提出出生證明書、戶籍謄本各一份附卷可憑，堪信為真實。又被告甲○○顯非被
    告丙○○自原告受胎所生乙節，亦經本院函請法務部調查局，以人類紅血球型Ａ
    ＢＯ式血型鑑定法及人類遺傳因子DNA  STR式型別鑑定法，對原告、被告甲○○
    進行親子血緣鑑定結果認「依據遺傳法則，甲○○之ＳＴＲ式ＴＨ０１、ＣＳＦ
    １ＰＯ、Ｄ５Ｓ８１８、Ｄ８Ｓ１１７９、Ｄ１６Ｓ５３９型別與乙○○之各項
    相對應型別均矛盾，因此認為乙○○不可能為甲○○之生父。」，此有法務部調
    查局九十年一月十八日（九十）陸（四）字第八九一八七九八五號鑑定通知書在
    卷足憑，堪信原告之主張為真實。
二、按從子女出生日回溯第一百八十一起至第三百零二日止，為受胎期間。妻之受胎
    係在婚姻關係存續中者，推定其所生之子女為婚生子女，民法第一千零六十二條
    第一項、第一千零六十三條第一項定有明文。又受婚生子女推定者，如夫妻之一
    方能證明妻非自夫受胎者，得於知悉子女出生之日起，一年內提起否認之訴，民
    法第一千零六十三條第二項亦定有明文。查被告甲○○係於八十七年十二月六日
    出生，回溯其受胎期間，係在原告與被告丙○○之婚姻關係存續中，依法固應推
    定被告甲○○為原告與被告丙○○之婚生子，惟被告甲○○既非被告丙○○自原
    告受胎所生，已如前述，則原告於八十九年十月間知悉甲○○出生，並於八十九
    年十一月十五日提起本件訴訟，請求判決如主文第一項所示，洵屬有據，應予准
    許。
三、結論：本件原告之訴為有理由，依民事訴訟法第八十五條第一項前段、第七十八
    條，判決如主文。
中      華      民      國    九十    年      三        月     十九     日
                                  臺灣板橋地方法院家事法庭
~B法      官  陳明珠
右正本證明與原本無異
如不服本判決，須於判決送達後二十日內提出上訴狀於本院。
中      華      民      國    九十      年      三      月    十九      日
~B法院書記官  劉昌明


司法院資訊處製作；財團法人民間司法改革基金會備份。
